# 请教陈老师，多次交易分步取得同一控制下企业合并！

提问人：心海拂清风 时间：2015-11-29 10:27:33
一 企业通过多次交易分步取得同一控制下被投资单位的股权，最终形成企业合并的， 应当参照《企业会计准则第 33 号—合并财务报表（ 2014 年修订）》第五十一条的规定，判 断多次交易是否属于“一揽子交易”，并根据不同情况分别作出处理。 ①属于一揽子交易的，合并方应当将各项交易作为一项取得控制权的交易进行会计处理。 不属于“一揽子交易”的，在取得控制权日个别报表和合并报表如何进行会计处理？谢谢！CPA教材和指南不一样！CPA教材咋合并报表中原来采用权益法核算冲回计入资本公积，指南是冲回调整留存收益了！这块准则没有明确规定~那个是正确的，谢谢！ 二 跨越处理界限的时候只有多次交易分步取得股权实现按企业合并的需要区分同一控制和非同一控制的情况吧，其他的都需要重新计量计入当期损益不需要区分同样和非同一控制？谢谢！

回答人：chenyiwei
1 、应以准则（ 2014 年修订版）应用指南中的规定和举例为准。 2 、同一控制和非同一控制下的交易，会计处理原则有差异的，仅限于企业合并，其他交易的基本处理原则是没有差异的。